【裁判字號】    98,毒抗,495
【裁判日期】    980511
【裁判案由】    聲請觀察勒戒
【裁判全文】
臺灣高等法院臺中分院刑事裁定         98年度毒抗字第495號
抗  告  人
即  被  告  甲○○
上列抗告人因聲請觀察勒戒案件，不服臺灣彰化地方法院中華民
國98年3月31日裁定（98年度毒聲字第111號），提起抗告，本院
裁定如下：
    主  文
抗告駁回。
    理  由
一、抗告意旨略以：抗告人即被告張家瑜（下稱抗告人）因罹有
    憂鬱症，且長期吃生理止痛藥物，又長期與有施用毒品之丈
    夫謝程洋待在小套房之密閉空間，是否會跟吸二手煙之情形
    一樣而蒙受其害？抗告人已10年未接觸毒品，家中經濟狀況
    也不好，又有年邁的婆婆及3個求學中之小孩待養 ，抗告人
    近日因病情不穩定，為休養身體而離職，懇請再次給予機會
    ，為此提起抗告云云。
二、按犯毒品危害防制條例第10條之罪（即施用第一級、第二級
    毒品罪）者，檢察官應聲請法院裁定，令被告入戒治處所觀
    察、勒戒，其期間不得逾2月；依前項規定為觀察 、勒戒或
    強制戒治執行完畢釋放後，5年後再犯第10條之罪者 ，適用
    本條前2項之規定，毒品危害防制條例第20條第1項、 第3項
    分別定有明文。
三、經查：抗告人於民國98年3月4日下午3時許為警採尿回溯4日
    內某時，確有施用第二級毒品甲基安非他命之事實，有詮昕
    科技股份有限公司 98年3月11日編號00000000號濫用藥物尿
    液檢驗報告、彰化縣警察局員林分局委託檢驗尿液代號與真
    實姓名對照認證單各1份在卷可佐。 抗告人雖質疑是否因與
    其施用毒品之丈夫謝程洋長期待在小套房之密閉空間所致，
    惟查，被告之尿液經檢驗出甲基安非他命之濃度高達7628ng
    ／ml，高出闕值濃度（500ng／ml）十餘倍之多， 且詮昕公
    司係先以酵素免疫分析法做初步篩檢，再以氣相層析質譜儀
    為確認，自難認其檢驗方法會有誤差。另抗告人未提出相關
    證據證明其長期服用之生理止痛藥物究為何藥物，尚難僅憑
    其片面之詞即遽以採信。又抗告人所主張之家庭狀況、經濟
    不佳、及其患有憂鬱症等事由，核非本件應否裁定送觀察、
    勒戒所應審酌之事項。本件原裁定以抗告人前曾接受強制戒
    治處分，並於88年1月14日停止戒治出監 ，迄於88年8月6日
    保護管束期滿未經撤銷而視為執行完畢釋放後， 其於5年後
    再犯本件毒品危害防制條例第 10條第2項之施用第二級毒品
    罪，而依同法第20條第3項、第1項及觀察勒戒處分執行條例
    第3條第1項之規定，裁定送抗告人入勒戒處所觀察、勒戒，
    經核於法並無違誤。抗告意旨徒以上詞，任意指摘原裁定不
    當，難認有理由，應予駁回。
三、據上論結，應依刑事訴訟法第412條，裁定如主文。
中    華    民    國    98    年    5    月    11     日
            刑事第十庭  審判長法  官  林  照  明
                              法  官  蔡  名  曜
                              法  官  郭  瑞  祥
上列正本證明與原本無異。
不得再抗告。
                              書記官  李  妍  嬅
中    華    民    國    98    年    5    月    11     日


司法院資訊處製作；財團法人民間司法改革基金會備份。
